【裁判字號】    98,訴,4005
【裁判日期】    981209
【裁判案由】    毒品危害防制條例
【裁判全文】
臺灣板橋地方法院刑事判決              98年度訴字第4005號
公  訴  人  臺灣板橋地方法院檢察署檢察官
被      告  甲○○
上列被告因毒品危害防制條例案件，經檢察官提起公訴（98年度
毒偵字第7071號），本院依簡式審判程序判決如下：
    主  文
甲○○施用第一級毒品，累犯，處有期徒刑拾月。扣案之注射針
筒壹支沒收。
    事  實
一、甲○○前因施用毒品案件，經本院以90年度毒聲字第4619號
    裁定送觀察、勒戒後，認有繼續施用毒品之傾向，再經本院
    以91年度毒聲字第1153號裁定令入戒治處所施以強制戒治，
    嗣於民國92年4 月7 日執行完畢出所，並由臺灣板橋地方法
    院檢察署檢察官以93年度戒毒偵字第10號為不起訴處分確定
    。惟其於上開強制戒治執行完畢後五年內，復因於94年2 月
    16日施用第一級毒品案件，經本院以95年度訴字第2898號刑
    事判決判處有期徒刑八月確定，再經本院以96年度聲減字第
    1643號裁定減為有期徒刑四月確定，嗣於96年10月4 日縮刑
    期滿執行完畢。
二、甲○○前因施用第一級、第二級毒品案件，經本院以96年度
    訴字第3764號刑事判決分別判處有期徒刑七月、四月確定；
    又因施用第一級毒品案件，經本院以97年度訴字第935 號刑
    事判決判處有期徒刑十月確定；上開三案嗣經本院以97年度
    聲字第2847號裁定應執行有期徒刑一年六月確定。經入監執
    行後，於98年4 月22日假釋出監，並付保護管束，甫於98年
    6 月13日保護管束期滿，未經撤銷假釋視為執行完畢。
三、詎甲○○仍未悛悔，復基於施用第一級毒品海洛因之犯意，
    於98年9 月21日下午2 時許，在臺北縣板橋市溪北公園廁所
    內，以將海洛因粉末摻水稀釋後，再以針筒注入體內之方式
    ，非法施用海洛因一次。嗣於98年9 月22日中午12時20分許
    ，在臺北縣板橋市○○路○段131 巷口為警查獲，並扣得注
    射針筒一支。
四、案經臺北縣政府警察局板橋分局移送臺灣板橋地方法院檢察
    署檢察官偵查起訴。
    理  由
一、本件被告甲○○所犯係死刑、無期徒刑、最輕本刑為三年以
    上有期徒刑以外之罪，其於準備程序中就被訴事實為有罪之
    陳述，經法官告知簡式審判程序之旨，並聽取公訴人及被告
    之意見後，本院業已於98年12月2 日依刑事訴訟法第273 條
    之1 第1 項之規定，合議裁定由受命法官獨任進行簡式審判
    程序，合先敘明。
二、前揭事實業據被告於警詢、偵查及本院審理中均供承不諱，
    而其於上開時、地為警查獲後所採尿液經送臺灣檢驗科技股
    份有限公司以EIA 酵素免疫分析法初步檢驗，再以GC/MS 氣
    相層析質譜儀法確認檢驗結果，確均呈鴉片類（嗎啡）陽性
    反應乙節，亦有該公司98年10月9 日編號：UL/2009/90782
    號濫用藥物檢驗報告、姓名及代碼對照表各一份附卷可稽，
    暨供其施用毒品之器具注射針筒一支扣案可資佐證，被告之
    自白既有上開證據足資補強，應堪信為真實。據此，本案事
    證明確，被告犯行堪以認定。
三、經查被告前因施用毒品案件，經本院以90年度毒聲字第4619
    號裁定送觀察、勒戒後，認有繼續施用毒品之傾向，再經本
    院以91年度毒聲字第1153號裁定令入戒治處所施以強制戒治
    ，嗣於92年4 月7 日執行完畢出所，並由臺灣板橋地方法院
    檢察署檢察官以93年度戒毒偵字第10號為不起訴處分確定。
    惟其於上開強制戒治執行完畢後五年內，復因於94年2 月16
    日施用第一級毒品案件，經本院以95年度訴字第2898號刑事
    判決判處有期徒刑八月確定，再經本院以96年度聲減字第16
    43號裁定減為有期徒刑四月確定等情，有上開判決書及臺灣
    高等法院被告前案紀錄表各一份在卷可按。被告既曾於因施
    用毒品案件而經強制戒治執行完畢後之五年內，再犯毒品危
    害防制條例第10條第1 項所定之施用第一級毒品罪，並經法
    院判刑確定，即屬「五年內再犯」之情形，再犯率甚高，原
    所實施之觀察、勒戒及強制戒治已無法收其實效，此次再犯
    上開條例第10條第1 項之罪，即應依上開條例第23條第2 項
    之規定逕予論罪科刑。
四、論罪科刑部分：
(一)按海洛因為毒品危害防制條例第2 條第2 項第1 款所定之第
    一級毒品，故核被告所為，係犯上開條例第10條第1 項之施
    用第一級毒品罪。被告為施用第一級毒品海洛因而持有之行
    為，為其施用之高度行為所吸收而不另論罪。
(二)被告前因施用第一級、第二級毒品案件，經本院以96年度訴
    字第3764號刑事判決分別判處有期徒刑七月、四月確定；又
    因施用第一級毒品案件，經本院以97年度訴字第935 號刑事
    判決判處有期徒刑十月確定；上開三案嗣經本院以97年度聲
    字第2847號裁定應執行有期徒刑一年六月確定。經入監執行
    後，於98年4 月22日假釋出監，並付保護管束，甫於98年6
    月13日保護管束期滿，未經撤銷假釋視為執行完畢乙節，有
    上開被告前案紀錄表一份在卷可按，其受有期徒刑執行完畢
    後五年內，故意再犯本件有期徒刑以上之罪，為累犯，應依
    刑法第47條第1 項之規定加重其刑。
(三)本院爰審酌被告前已有因施用毒品而經觀察、勒戒、強制戒
    治及多次論罪科刑之紀錄，業如上述，猶再犯本件施用毒品
    犯行，可徵其不知悔改，遠離毒品之意志薄弱，惟其施用毒
    品係自戕行為，對他人法益尚無具體危害，及其施用毒品之
    動機，暨犯罪後坦承犯行之態度等一切情狀，量處如主文所
    示之刑，以資懲儆。
(四)扣案之注射針筒一支，係被告所有供犯本件施用毒品犯行所
    用之物，業據其供承在卷，爰併依刑法第38條第1 項第2 款
    之規定沒收之。
據上論斷，應依刑事訴訟法第273 條之1 第1 項、第299 條第1
項前段，毒品危害防制條例第10條第1 項，刑法第11條前段、第
47條第1 項、第38條第1 項第2 款，判決如主文。
本案經檢察官陳旭華到庭執行職務。
中    華    民    國    98    年    12    月    9     日
                  刑事第十庭  法  官 張紹省
以上正本證明與原本無異。
如不服本判決應於送達後十日內向本院提出上訴狀。
                              書記官 周雅玲
中    華    民    國    98    年    12    月    9     日
附錄本案論罪科刑法條全文：
毒品危害防制條例第10條第1項
施用第一級毒品者，處六月以上五年以下有期徒刑。


司法院資訊處製作；財團法人民間司法改革基金會備份。
